【裁判字號】    99,交上易,150
【裁判日期】    990728
【裁判案由】    過失傷害
【裁判全文】
臺灣高等法院刑事判決               99年度交上易字第150號
上  訴  人
即  被  告  乙○○
上列上訴人因過失傷害案件，不服臺灣臺北地方法院99年度交易
字第34號，中華民國99年3月31日第一審判決（起訴案號：臺灣
臺北地方法院檢察署98年度偵字第26417號），提起上訴，本院
判決如下：
    主  文
上訴駁回。
    事  實
一、乙○○於民國（下同）98年5月27日晚上8時、9時許，在臺
    北市○○路某餐廳飲酒，明知自己已因服用酒類達不能安全
    駕駛動力交通工具之程度，嗣竟仍駕駛寶信實業股份有限公
    司所有車牌號碼8325-DG號自用小客車，沿臺北市文山區○
    ○○路由南往北方向行駛（公共危險部分業經臺灣臺北地方
    法院檢察署檢察官以98年度偵字第14190號為緩起訴處分）
    ，於同日晚上11時20分許，其行經臺北市文山區○○○路、
    興隆路口時，應注意車前狀況，並隨時採取必要之安全措施
    ，而當時天候晴朗、夜間有照明，道路路面乾燥、無缺陷或
    障礙物，且視距良好之市區○○道路，並無不能注意之情形
    ，竟疏未注意，因不勝酒力貿然前行，致其所駕駛之前揭車
    輛，撞及右前方由加拿大人甲○○○○○○○ ○○○○○○騎乘之腳踏車
    ，致使甲○○○○ ○○○ ○○○○○○人車倒地，並受有右橈骨粉碎性骨
    折合併週邊肌肉受傷之傷害。嗣經王瓊嬬、張繼宗報警處理
    ，乙○○於前往處理車禍事故之警員吳國楨到達現場處理時
    在場，且於有偵查權限之警員吳國楨未發覺其姓名與犯罪情
    節之前，主動供出自己之年籍與肇事經過而接受裁判，並於
    同日晚上11時53分許，經警對乙○○施予呼氣酒精濃度檢測
    ，測得其呼氣所含酒精濃度達每公升零點44毫克，始悉上情
    。
二、案經甲○○○○○○○ ○○○○○○訴由臺北市政府警察局文山第二分局
    報請臺灣臺北地方法院檢察署檢察官偵查起訴。
    理  由
一、訊據上訴人即被告乙○○對於上揭犯罪事實坦承不諱，核與
    告訴人甲○○○○○○○ ○○○○○○所述情節相符，復有道路交通事故
    初步研判分析表、道路交通事故現場圖、道路交通事故補充
    資料表、道路交通事故談話紀錄表、道路交通事故調查表、
    道路交通事故照片、酒精濃度測試表、刑法第185條之3案件
    測試觀察紀錄表、臺北市政府警察局交通事故現場陳述書、
    及臺北市立萬芳醫院—委託財團法人私立臺北醫學大學辦理
    99年3月8日萬芳醫病字第0990001651號函及其檢附臺北市立
    萬芳醫院—委託財團法人私立臺北醫學大學辦理病歷、急診
    護理評估記錄、急診護理記錄、急診病歷記錄、臺北醫學大
    學市立萬芳醫院急診病人轉出單、臺北市立萬芳醫院急診醫
    囑單、臺北市立萬芳醫院急診處方箋、臺北市政府消防局救
    護紀錄表、心電圖檢驗申請報告單、實驗診斷科血液組檢驗
    報告單、實驗診斷科生化組檢驗報告單、臺北市立萬芳醫院
    放射診斷科一般攝影檢查報告、出院病歷摘要、ａｄｍｉｓ
    ｓｉｏｎｓｕｍｍａｒｙ、ＡｄｍｉｓｓｉｏｎＮｏｔｅ、
    ＯｐｅｒａｔｉｏｎＮｏｔｅ、ＰｒｏｇｒｅｓｓＮｏｔｅ
    、醫囑單、手術摘要手術記錄、護理記錄、骨骼肌肉超因波
    報告單及臺北市立萬芳醫院門診處分箋等附卷可稽。是被告
    之酒後駕車行為與告訴人甲○○○○○○○ ○○○○○○所受傷害間，有
    相當因果關係，本件事證業臻明確，被告犯行堪予認定。
二、核被告乙○○所為，係犯刑法第284條第1項前段之過失傷害
    罪。被告酒醉駕車因而致告訴人甲○○○○○○○ ○○○○○○受傷，依
    法應負刑事責任，應按道路交通管理處罰條例第86條第1項
    之規定，加重其刑至二分之一。又被告於肇事後，於前往處
    理車禍事故之警員吳國楨到達現場處理時在場，且於其上開
    犯行未為任何有偵查犯罪職權之公務員已知悉前，不逃避接
    受裁判而當場向警員吳國楨自首，承認其為肇事人一節，業
    經告訴人、證人王瓊嬬於原審審理時到庭證述屬實，並有北
    市○○○○○道路交通事故肇事人自首情形記錄表一紙可稽
    ，是被告既已向該管公務員申述犯罪事實，而不逃避接受裁
    判，已合於刑法第62條前段所定對於未發覺之犯罪自首而接
    受裁判之要件，依該條規定減輕其刑，並先加後減之。
三、原審詳查後，認被告過失傷害犯行明確，援引刑法第284條
    第1項前段、第62條前段、第41條第1項前段、道路交通管理
    處罰條例第86條第1項，刑法施行法第1條之1第1項、第2項
    規定，並審酌被告前未曾因犯罪受有期徒刑以上刑之宣告，
    素行尚稱良好，明知酒醉不得駕車，竟於服用酒類，呼氣酒
    精濃度達每公升0.44毫克，已不能安全駕駛後，猶貿然駕駛
    自小客車，並因一時疏忽，未遵守道路交通安全規則因而肇
    事，過失行為重大，對告訴人所造成之傷害非輕，惟犯罪後
    坦承犯行，深表悔悟，態度良好，迄今雖尚未與告訴人就民
    事賠償達成和解，惟業已先行給付告訴人醫療費用，兼衡其
    品行、智識程度、生活狀況、犯罪之手段、情節等一切情狀
    ，處有期徒刑3月，並諭知易科罰金之折算標準。經核原審
    認事用法，並無違誤，量刑亦頗適當，應予維持。
四、被告上訴意旨略以：其有心和解，然告訴人要求之和解金額
    過高不合理，致無法成立和解，況其已給付告訴人醫療費用
    ，請審酌被告彌補過失之懇切態度，予以從輕量刑或緩刑云
    云。惟原審業已衡酌被告有給付醫療費用，但未和解等一切
    情狀，始為上開量刑。被告迄未與告訴人和解，取得告訴人
    諒解，與原審時情況並無不同，本院無從再減輕其刑或宣告
    緩刑，是被告上訴無理由，應予駁回。
據上論斷，應依刑事訴訟法第368條，判決如主文。
本案經檢察官鄭富銘到庭執行職務。
中    華    民    國    99    年    7     月    28    日
                  刑事第十七庭  審判長法  官  王聰明
                                      法  官  黃雅芬
                                      法  官  陳世宗
以上正本證明與原本無異。
不得上訴。
                                      書記官  李佳穎
中    華    民    國    99    年    7     月    28    日

司法院資訊處製作；財團法人民間司法改革基金會備份。
